# 请教陈版主：物流企业考核扣款计入营业外支出是否合适？

提问人：Auditor-Skylar 时间：2019-12-10 11:23:00
背景：企业主体为整车物流运输企业-A 企业，其客户是一家整车生产企业-B 企业。B 企业根据运输合同附件《整车物流供应商考核管理办法》，举例：“超过运输期限在 1-7天内，按超期累计进行处罚，按 100 元/台进行处罚。”“对未经物流科同意而未将当日计划完成装载出门的处罚，按 200元/台，办法规定：此考核款在月结时从实际物流费用中扣除。
假设该月实际运输收入为 10000 元，考核扣款为 100 元。
A 企业开具发票，并且做以下账务处理：
借：应收账款-B企业 11000
贷：主营业务收入-B 企业 10000
应交税费-销项税额 1000
A 企业实际收到运输费：
借：银行存款 10900
营业外支出 100
贷：应收账款-B企业 11000
请教陈版：
此项运输考核扣款事项，在企业 2018 年以及 2019 年 1-11 月中每月都有发生，且在 2018 年度所得税汇算清缴时，因无合法凭证列支成本费用而纳税调增收入 160 万元，且为收入合同中规定的考核事项，由此判断该项支出与企业的日常经营活动相关，那么计入营业外支出是否合适？如不合适，正确的处理方式和依据是什么？

回答人：chenyiwei
合理的做法应当是冲减当期收入，不是计入营业外支出。这是基于销售（服务）合同约定的正常价格调整。